【裁判字號】    98,審再易,15
【裁判日期】    980622
【裁判案由】    再審之訴
【裁判全文】
臺灣臺北地方法院民事裁定            98年度審再易字第15號
再審原告    安得遊學有限公司
法定代理人  甲○○
再審被告    中華電信股份有限公司
法定代理人  乙○○
上列當事人間請求確認債權不存在事件，再審原告對於民國97年
3月28日本院96年度簡上字第248號第二審判決提起再審之訴，本
院裁定如下：
    主  文
再審之訴駁回。
再審訴訟費用新臺幣壹仟伍佰元由再審原告負擔。
    理  由
一、按再審之訴，應於30日之不變期間內提起。前項期間，自判
    決確定時起算，判決於送達前確定者，自送達時起算；其再
    審之理由發生或知悉在後者，均自知悉時起算。但自判決確
    定後已逾5年者，不得提起。以第496條第1項第5款、第6款
    或第12款情形為再審之理由者，不適用前項但書之規定，民
    事訴訟法第500條定有明文，且依民事訴訟法第507條規定，
    此於對確定裁定聲請再審之情形亦準用之。次按，提起再審
    之訴之原告，如主張其再審理由知悉在後者，應就所主張之
    事實負舉證之責任，亦有最高法院30年抗字第443號判例意
    旨可參。
二、經查，再審原告所提起再審之本院96年度簡上字第248號之
    民事確定裁定，係於民國97年4月11日送達再審原告之法定
    代理人，並由其受僱人賴玉萍簽收，有送達回證1紙附於本
    院96年度簡上字第248號案卷內可稽，依民事訴訟法第127條
    及第137條第1項規定，於簽收時起即已對再審原告發生送達
    效力，應自翌日即97年4月12日起算得聲請再審之不變期間
    ，雖然再審原告所執再審事由，係謂原確定判決有民事訴訟
    法第496條第1項第13款之事由，並稱其係遲至98年3月25日
    始上再審原告網頁而發現有「付費語音資訊業務帳務處理契
    約書」之新證物存在，惟關於再審原告所指遲至98年3月25
    日始知悉該新證物一節，再審原告僅提出該契約書資料為憑
    ，究竟其是否確於上開時日始得知一事，絲毫未見其提出任
    何證據證明之，依前揭規定說明意旨，尚難認再審原告就其
    知悉在後一事已盡舉證責任，是其迄98年3月27日提起本件
    再審之訴顯已逾30日之不變期間，揆諸前開說明，自不合法
    ，應予駁回。
六、據上論結，本件再審之訴為不合法，依民事訴訟法第502條
    第1項、第95條、第78條裁定如主文。
中    華    民    國    98    年     6    月    22    日
                  民事第六庭  審判長法  官  張松鈞
                                    法  官  林秀圓
                                    法  官  林麗真
以上正本係照原本作成
如對本裁定抗告須於裁定送達後10日內向本院提出抗告狀，並繳
納抗告費新臺幣1,000元
中    華    民    國    98    年     6    月    22    日
                                    書記官  黃士元


司法院資訊處製作；財團法人民間司法改革基金會備份。
